臺灣高等法院刑事判決　　　　　　　　　94年度上易字第11號
上　訴　人　臺灣板橋地方法院檢察署檢察官
被　　　告　乙○○
上列上訴人因被告竊盜等案件，不服臺灣板橋地方法院93年度易
字第 702號，中華民國93年10月26日第一審判決（起訴案號：臺
灣板橋地方法院檢察署93年度偵字第8499號、93年度偵字第9460
號、93年度偵字第 10362號，併辦案號：臺灣板橋地方法院檢察
署93年度偵字第14998號、93年度偵字第18909號），提起上訴，
本院判決如下：
    主    文
原判決關於被告乙○○竊盜部分撤銷。
乙○○連續攜帶兇器、毀壞安全設備竊盜，累犯，處有期徒刑貳
年。扣案之玻璃切割器壹支沒收。
    事      實
一、乙○○前於民國八十八年間因違反電信法案件，經臺灣基隆
    地方法院判處有期徒刑七月確定，又於同年間另犯竊盜罪，
    經臺灣基隆地方法院判處有期徒刑一年確定，上開兩案嗣經
    同院裁定應執行有期徒刑一年五月，於九十年六月三十日執
    行完畢。猶不知悔改，又基於意圖為自己不法所有之概括犯
    意，先於(1)如附表一各項所示之時、地，以各該項下所載之
    方法，連續竊取如附表所示之人所有之財物，得手後將現金
    部分供己花用，其餘財物則供己使用支配。其中乙○○於如
    附表一編號二所示之時、地，竊得甲○○所有之皮包後，見
    該皮包內有信用卡及密碼，遂意圖為自己不法之所有，基於
    概括犯意，於如附表二各項所示之時、地，以冒用各該項下
    所示之信用卡及甲○○置放於皮包內之可預借現金密碼之不
    正方法，連續由自動提款機各取得如附表二所示之金額，供
    己花用殆盡，嗣因乙○○將如附表三編號一之贓物於九十三
    年五月十三日上午十一時許，在臺北縣土城市○○路三○號
    福客賓館交付不知情之徐偉豐攜出丟棄，詎徐偉豐於同日中
    午十二時許，於臺北縣中和市○○路五九八巷口為警查獲，
    並扣得前述贓物，警方乃循線於同日下午一時許，在上址福
    客賓館查獲乙○○，再前往臺北縣中和市○○路五九六號三
    樓乙○○之住處扣得如附表三編號三所示之物，嗣經臺灣板
    橋地方法院檢察署檢察官起訴後，經臺灣板橋地方法院諭知
    乙○○具保新臺幣（下同）三萬元，由保證人高慧君繳納後
    ，將乙○○釋放。詎其繼於(2)九十三年九月十三日凌晨二時
    許，持其所有，客觀上對人之生命、身體、安全構成威脅，
    足供為兇器使用之玻璃切割器一支，並以翻越鐵絲網圍籬之
    方式，進入李阿富所經營，位於臺北縣蘆洲市○○路二五八
    號之富千汽車修理廠內（侵入建築物部分未據告訴），竊取
    李阿富所有之香菸二十七包、賓士紀念錶一支、玉佩一塊、
    化妝包、皮夾、煙斗、煙斗袋各一個、煙斗禮盒一組、現金
    一千一百元（均為十元硬幣）、舊版五元硬幣六十六枚及鐵
    鎚、板手各一支，得手後以甫竊得之鐵鎚毀損「富千汽車修
    理廠」之玻璃一面（毀損部分未據告訴），欲行竊停放在展
    示間之中古車時，適經路人林志明發覺，林志明並與巡邏員
    警合力逮捕乙○○而查獲。又於附表一編號 6所示時地，以
    毀壞門鎖之方法侵入大集福自動控制電工器材公司，竊取電
    腦等物（如附表），為鄰人發覺報警查獲。
二、案經被害人丙○○、甲○○、庚○○、丁○○、戊○○訴由
    臺北縣政府警察局報請臺灣板橋地方法院檢察署檢察官偵查
    起訴暨臺北縣政府警察局報請臺灣板橋地方法院檢察署檢察
    官移送併案審理。
    理      由
一、右揭犯罪事實，業據被告乙○○於原審承認不諱，核與證人
    即被害人丙○○、甲○○、庚○○、癸○○、壬○○、丁○○、戊○○、李阿富、辛○○於警詢時指述被害情節相符，
    並有證人林志明於警詢中指認無訛，又有被害人丙○○、甲○○、庚○○、癸○○、壬○○、丁○○、李阿富等人簽具
    之臺北縣政府警察局贓物認領保管單共九件、臺灣銀行國際
    信用卡繳款通知書影本一件、交易清單影本一件、國泰世華
    銀行自動提款機交易一覽表影本一件、自動提款機所攝照片
    六幀、內政部警政署刑事警察局九十三年五月十日刑紋字第
    ○九三○○九八四六八號鑑驗書影本一件、「富千汽車修理
    廠」現場照片十幀附卷可稽，復有被告乙○○所有，於操作
    自動提款機時穿著之Ｔ恤一件扣案可證，足認被告自白與事
    實相符，罪證明確，犯行洵堪認定。
二、查螺絲起子、玻璃切割器均係金屬製成，長尖鋒利，客觀上
    均足以用為實施強暴、脅迫或抵抗行為，而於人之生命、身
    體之安全，易生危險之器械，均為兇器。又按旅客對於住宿
    之旅館房間，各有其監督權，且既係供旅客起居之場所，即
    不失為住宅之性質。核被告於如附表一各項下所示之行為，
    係犯如附表一各項下所示法條之加重竊盜罪，而其於前述(2)
    之時、地所為，則係犯刑法第三百二十一條第一項第二款、
    第三款之加重竊盜罪；又其以竊得之甲○○信用卡於如附表
    二所示之時、地預借現金供己花用，係犯刑法第三百三十九
    條之二第一項之利用自動付款設備詐欺罪。公訴人起訴之事
    實雖未敘及被告上述(1)附表一編號六及(2)之竊盜犯行，然該
    部分事實與公訴人起訴之犯罪事實暨具連續犯裁判上一罪關
    係，應為起訴效力所及，本院自得一併予以審究。被告於附
    表一編號一之竊盜犯行，以一行為同時侵害丙○○、戊○○
    之財產法益；於附表一編號二之竊盜犯行，以一行為同時侵
    害甲○○、丁○○之財產法益；又於於附表一編號三之竊盜
    犯行，以一行為同時侵害庚○○、己○○之財產法益，均為
    想像競合犯。被告先後三次利用自動付款設備詐欺犯行，時
    間緊密，犯罪構成要件相同，顯係基於概括犯意為之，為連
    續犯，依刑法第五十六條規定，以一罪論。又其所犯如附表
    一編號二所示之踰越牆垣於夜間侵入住宅竊盜、利用自動付
    款設備詐欺二罪之間，有方法結果之牽連關係，依刑法第五
    十五條規定，應從較重之踰越牆垣於夜間侵入住宅竊盜罪處
    斷。被告先後六次竊盜犯行，時間緊密，犯罪構成要件相同
    ，顯係基於概括犯意為之，為連續犯，依刑法第五十六條規
    定，以一罪論，應以一情節較重之如附表一編號六所犯刑法
    第三百二十一條第二款、第三款之攜帶兇器、毀壞安全設備
    竊盜罪處斷。查被告曾於八十八年間因違反電信法案件，經
    臺灣基隆地方法院判處有期徒刑七月確定，又於同年間另犯
    竊盜罪，經臺灣基隆地方法院判處有期徒刑一年確定，上開
    兩案嗣經同院裁定應執行有期徒刑一年五月，於九十年六月
    三十日執行完畢，此有臺灣高等法院被告全國前案紀錄表在
    卷可按，其於有期徒刑執行完畢後五年之內，再犯本件加重
    竊盜部分，係屬累犯，應依刑法第四十七條規定加重其刑，
    並依法遞加重之。原審對被告論罪科刑雖非無見，然原審對
    於被告於附表一編號六之犯行未及審理，尚有未合，公訴人
    據此上訴，核有理由，應由本院將原判決被告乙○○竊盜部
    分予以撤銷改判。爰審酌被告年值青壯，不思正道取財，貪
    慾圖便，苟且偷盜，犯罪之次數、所得非少，犯罪危害頗大
    ，惟犯罪後尚能坦承犯行等一切情狀，量處如主文所示之刑
    。
三、扣案之玻璃切割器一支，係被告所有且供其於上述(2)之時、
    地行竊時所用之物，業經被告供認明確，爰依刑法第三十八
    條第一項第二款規定，併予宣告沒收；至於被告於如附表一
    編號四所示時、地行竊時所用之自備螺絲起子一支，於行竊
    後丟棄在被害人癸○○之車內，業據被告供明在卷，惟嗣後
    未經警方尋獲扣案，附表一編號六所示時地被告行竊時所用
    之自備螺絲起子一支，亦未扣案，顯已滅失，爰不併予宣告
    沒收；又如附表三編號三所示之物，雖為被告所有，惟均非
    被告本件犯罪所用之物（縱如被告乙○○所有於操作自動提
    款機時穿著之Ｔ恤，亦屬通常衣著服飾，難認係供犯罪所用
    之物，至於扣案之第二級毒品安非他命部分，應由檢察官另
    行依法辦理），爰不併予諭知沒收，附此敘明。
四、被告乙○○經合法傳喚無正當理由不到庭，爰不待其陳述逕
    行判決。
五、臺灣臺北地方法院檢察署94年度偵字第1457號移送併辦意旨
    以：被告乙○○與一年籍姓名不詳之男子，共同基於意圖為
    自己不法所有之犯意聯絡，於94年1月8日下午3時許，持其
    所有之鐵撬及自製鑰匙各一支，手戴橡膠手套，攀爬至臺北
    市萬華區○○○路○段75號6樓，以其鐵撬破壞該屋頂天窗，
    欲至屋內行竊，幸適時為屋主之子黃彥璋發現後，通知屋主
    黃進財，隨即上前逮捕，此部分犯行與本案具有連續犯關係
    云云。然查，依併案意旨及移送意旨，該案被告乙○○尚未
    著手竊盜即被發現，還不構成竊盜未遂，此部分應退由移送
    機關另為適當之處理，併此敘明。
據上論斷，應依刑事訴訟法第369條第1項前段、第364條、第299
條第1項前段、第371條，刑法第56條、第321條第1項第2款、第3
款、第339條之2第1項、第55條、第47條、第38條第1項第2款，
判決如主文。
本案經檢察官陳宏達到庭執行職務
中　　華　　民　　國　　94　　年　　3 　　月     9    日
                  刑事第八庭審判長法  官　吳　敦
                                  法  官  張傳栗
                                  法  官  沈宜生
以上正本證明與原本無異。
不得上訴。
                                  書記官　陳雅加
中　　華　　民　　國　　94　　年　　3 　　月　　10　　日
附錄本案論罪科刑法條全文：
刑法第321條
犯竊盜罪而有左列情形之一者，處六月以上、五年以下有期徒刑
：
一  於夜間侵入住宅或有人居住之建築物、船艦或隱匿其內而犯
    之者。
二  毀越門扇、牆垣或其他安全設備而犯之者。
三  攜帶兇器而犯之者。
四  結夥三人以上而犯之者。
五  乘火災、水災或其他災害之際而犯之者。
六  在車站或埠頭而犯之者。
前項之未遂犯罰之。
刑法第339條之2
意圖為自己或第三人不法之所有，以不正方法由自動付款設備取
得他人之物者，處三年以下有期徒刑、拘役或一萬元以下罰金。
以前項方法得財產上不法之利益或使第三人得之者，亦同。
附表一：
┌──┬────┬─────┬─────┬───┬─────┬─────┐
│編號│犯罪時間│犯罪地點  │犯罪方法  │被害人│所竊財物  │所犯法條  │
├──┼────┼─────┼─────┼───┼─────┼─────┤
│一  │九十三年│臺北縣中和│由旅館旁防│丙○○│身分證、健│刑法第三百│
│    │四月二十│市○○街四│火巷攀爬圍│戊○○│保卡、駕駛│二十一條第│
│    │三日凌晨│五號（青山│牆進入該旅│      │執照、行車│一款、第二│
│    │一時許  │汽車商務旅│館後，再利│      │執照、提款│款        │
│    │        │館）六○一│用該處之停│      │卡各一張、│          │
│    │        │號房      │車棚攀爬至│      │信用卡四張│          │
│    │        │          │該旅館樓上│      │手錶一支、│          │
│    │        │          │之房間外，│      │手鍊一條、│          │
│    │        │          │伺機從未上│      │現金新臺幣│          │
│    │        │          │鎖之窗戶踰│      │四萬元、梁│          │
│    │        │          │越進入房內│      │美智及陳穎│          │
│    │        │          │          │      │瑞之行動電│          │
│    │        │          │          │      │話各一支  │          │
├──┼────┼─────┼─────┼───┼─────┼─────┤
│二  │九十三年│臺北縣中和│同編號一所│甲○○│皮包二個（│刑法第三百│
│    │四月二十│市○○街四│載        │丁○○│內有甲○○│二十一條第│
│    │四日上午│五號（青山│          │      │駕駛執照、│二款      │
│    │十時許  │汽車商務旅│          │      │行車執照、│          │
│    │        │館）一一○│          │      │健保卡、身│          │
│    │        │號房      │          │      │分證各一張│          │
│    │        │          │          │      │、信用卡八│          │
│    │        │          │          │      │張及現金新│          │
│    │        │          │          │      │臺幣二萬四│          │
│    │        │          │          │      │千元；陳進│          │
│    │        │          │          │      │鴻駕駛執照│          │
│    │        │          │          │      │、行車執照│          │
│    │        │          │          │      │、健保卡各│          │
│    │        │          │          │      │一張、行動│          │
│    │        │          │          │      │電話三支、│          │
│    │        │          │          │      │支票二張）│          │
├──┼────┼─────┼─────┼───┼─────┼─────┤
│三  │九十三年│臺北縣中和│同編號一所│庚○○│皮包二個（│刑法第三百│
│    │五月一日│市○○街四│載        │己○○│內有庚○○│二十一條第│
│    │凌晨四時│五號（青山│          │      │駕駛執照、│一款、第二│
│    │二十五分│汽車商務旅│          │      │身分證、軍│款        │
│    │許      │館）三一一│          │      │人身分證、│          │
│    │        │號房      │          │      │健保卡、行│          │
│    │        │          │          │      │車執照、現│          │
│    │        │          │          │      │金卡各一張│          │
│    │        │          │          │      │、信用卡六│          │
│    │        │          │          │      │張；己○○│          │
│    │        │          │          │      │身分證、國│          │
│    │        │          │          │      │軍聘僱人員│          │
│    │        │          │          │      │證、學生證│          │
│    │        │          │          │      │、健保卡各│          │
│    │        │          │          │      │一張、駕駛│          │
│    │        │          │          │      │執照二張、│          │
│    │        │          │          │      │信用卡三張│          │
│    │        │          │          │      │、行動電話│          │
│    │        │          │          │      │一支、現金│          │
│    │        │          │          │      │新臺幣二千│          │
│    │        │          │          │      │六百元）  │          │
├──┼────┼─────┼─────┼───┼─────┼─────┤
│四  │九十三年│臺北縣中和│由旅館旁防│癸○○│行動電話一│刑法第三百│
│    │五月一日│市○○街四│火巷攀爬圍│      │支        │二十一條第│
│    │晚上十一│五號（青山│牆進入旅館│      │          │一款、第二│
│    │時三十分│汽車商務旅│後，伺機進│      │          │款、第三款│
│    │許      │館）二○七│未關鐵捲門│      │          │          │
│    │        │號房樓下未│之車庫，以│      │          │          │
│    │        │關鐵捲門之│自己所有之│      │          │          │
│    │        │車庫      │螺絲起子割│      │          │          │
│    │        │          │破停放在內│      │          │          │
│    │        │          │之車號三Ａ│      │          │          │
│    │        │          │–三九八七│      │          │          │
│    │        │          │號自用小客│      │          │          │
│    │        │          │車之敞蓬（│      │          │          │
│    │        │          │毀損部分未│      │          │          │
│    │        │          │據告訴），│      │          │          │
│    │        │          │進入車內行│      │          │          │
│    │        │          │竊        │      │          │          │
├──┼────┼─────┼─────┼───┼─────┼─────┤
│五  │九十三年│臺北縣中和│同編號一所│壬○○│皮包一個（│刑法第三百│
│    │五月三日│市○○街四│載        │      │內有身分證│二十一條第│
│    │某時    │五號（青山│          │      │、駕駛執照│二款      │
│    │        │汽車商務旅│          │      │各一張、信│          │
│    │        │館）二一九│          │      │用卡五張、│          │
│    │        │號房      │          │      │行動電話一│          │
│    │        │          │          │      │支、現金新│          │
│    │        │          │          │      │臺幣八千元│          │
│    │        │          │          │      │）        │          │
├──┼────┼─────┼─────┼───┼─────┼─────┤
│六  │九十三年│臺北縣中和│以自己所有│辛○○│筆記型電腦│刑法第三百│
│    │十一月十│市○○路五│之螺絲起子│      │一台、現金│二十一條第│
│    │九日上午│七八號（大│，毀損左側│      │九千六百七│二款、第三│
│    │八時許  │集福自動控│側門鎖（毀│      │十元、黃金│款        │
│    │        │制電工器材│損部分未具│      │戒指一只、│          │
│    │        │公司）    │告訴）進入│      │簽帳卡四張│          │
│    │        │          │該公司內行│      │、提款卡四│          │
│    │        │          │竊        │      │張        │          │
└──┴────┴─────┴─────┴───┴─────┴─────┘
附表二：
┌──┬──────┬──────┬──────┬────┬──────┐
│編號│  犯罪時間  │犯罪地點    │犯罪方法    │被害人  │  所得財物  │
├──┼──────┼──────┼──────┼────┼──────┤
│一  │九十三年四月│臺北縣中和市│持竊得之袁愛│甲○○  │  現金新臺幣│
│    │二十四日（起│連城路與建一│蘭臺灣銀行信│        │  一萬元    │
│    │訴書誤載為二│路交岔路口之│用卡預借現金│        │            │
│    │日）中午某時│高雄銀行中和│            │        │            │
│    │            │分行        │            │        │            │
├──┼──────┼──────┼──────┼────┼──────┤
│二  │九十三年四月│臺北市○○路│持竊得之袁愛│甲○○  │  現金新臺幣│
│    │二十四日上午│二段四八號之│蘭國泰世華銀│        │  一萬元    │
│    │六時五十八分│安泰銀行汀州│行信用卡預借│        │            │
│    │許          │分行        │現金        │        │            │
├──┼──────┼──────┼──────┼────┼──────┤
│    │            │            │            │        │            │
│三  │九十三年四月│臺北市○○路│持竊得之袁愛│甲○○  │  現金新臺幣│
│    │二十四日上午│十八號之中國│蘭國泰世華銀│        │  五千元    │
│    │七時十三分許│信託商業銀行│行信用卡預借│        │            │
│    │            │永吉分行    │現金        │        │            │
└──┴──────┴──────┴──────┴────┴──────┘
附表三：
┌──┬───────────┬────────────┬───────┐
│編號│名        稱          │查   獲   處   所       │所  有  人    │
├──┼───────────┼────────────┼───────┤
│一  │手機五支、身分證五張、│於徐偉豐所有之車號ＣＫＬ│附表一所示之全│
│    │駕駛執照二張、健保卡四│–二四三號重型機車之置物│部被害人      │
│    │張、行車執照一張、機車│箱內                    │              │
│    │強制保險卡一張        │                        │              │
├──┼───────────┼────────────┼───────┤
│二  │鋼剪、活動扳手、尖嘴鉗│同編號一所載            │徐偉豐        │
│    │、六角起子、Ｔ型扳手、│                        │              │
│    │手電筒、折疊刀、望眼鏡│                        │              │
│    │各一支                │                        │              │
├──┼───────────┼────────────┼───────┤
│三  │工具盒一組、太陽眼鏡一│於臺北縣中和市○○路五九│乙○○        │
│    │盒、Ｔ恤一件、安非他命│六號三樓乙○○住處      │              │
│    │吸食器一組（內含安非他│                        │              │
│    │命殘渣）、安非他命一包│                        │              │
│    │（毛重○‧四公克）    │                        │              │
└──┴───────────┴────────────┴───────┘
